# 原告支付的律师费如果可以从被告得到补偿，支付的律师费应计入什么科目？

提问人：kingjoe 时间：2017-06-16 15:27:21
如题：原告支付的律师费如果可以从被告得到补偿，原告支付律师费费时应计入什么科目，应收还是费用？

回答人：chenyiwei
应先计入管理费用。后续如果胜诉并从被告得到律师费补偿的，则与其他赔偿款一样贷记营业外收入。

提问人：15261372596 时间：2017-06-17 15:25:16
我们是先计入管理费用，后续收到冲销对应的管理费用，这样处理有什么风险吗？

回答人：chenyiwei
也可以，这不是根本性的问题。

提问人：kingjoe 时间：2017-06-17 18:00:07
陈老师，我们在支付律师费时就已经确定胜诉，支付时还是要计入管理费用吗

回答人：chenyiwei
如果已经确定胜诉但不能确定能否获得补偿的，则仍需计入管理费用处理。